{"related": [], "etymology": "Latin tr\u0101nsf\u014drm\u014d.", "url": "https://en.wiktionary.org/wiki/transformar", "definitions": ["to transform"], "verb": "transformar", "synonyms": [], "description": "transformar (first-person singular present transformo, first-person singular preterite transform\u00e9, past participle transformado)", "conjugations": {"imperative": {"affirmative": ["", "transforma (t\u00fa) - transform\u00e1 (vos)", "transforme", "transformemos", "transformad", "transformen"], "negative": ["", "no transformes", "no transforme", "no transformemos", "no transform\u00e9is", "no transformen"]}, "infinitive": "transformar", "indicative": {"future": ["transformar\u00e9", "transformar\u00e1s", "transformar\u00e1", "transformaremos", "transformar\u00e9is", "transformar\u00e1n"], "preterite": ["transform\u00e9", "transformaste", "transform\u00f3", "transformamos", "transformasteis", "transformaron"], "imperfect": ["transformaba", "transformabas", "transformaba", "transform\u00e1bamos", "transformabais", "transformaban"], "conditional": ["transformar\u00eda", "transformar\u00edas", "transformar\u00eda", "transformar\u00edamos", "transformar\u00edais", "transformar\u00edan"], "present": ["transformo", "transformas (t\u00fa) - transform\u00e1s (vos)", "transforma", "transformamos", "transform\u00e1is", "transforman"]}, "pastparticiple": {"plural": {"feminine": "transformadas", "masculine": "transformados"}, "singular": {"feminine": "transformada", "masculine": "transformado"}}, "gerund": "transformando", "subjunctive": {"imperfect_se": ["transformase", "transformases", "transformase", "transform\u00e1semos", "transformaseis", "transformasen"], "future": ["transformare", "transformares", "transformare", "transform\u00e1remos", "transformareis", "transformaren"], "imperfect_ra": ["transformara", "transformaras", "transformara", "transform\u00e1ramos", "transformarais", "transformaran"], "present": ["transforme", "transformes (t\u00fa) - transform\u00e9s (vos)", "transforme", "transformemos", "transform\u00e9is", "transformen"]}}, "pronunciations": []}